【裁判字號】    97,訴,1781
【裁判日期】    971217
【裁判案由】    違反毒品危害防制條例
【裁判全文】
臺灣臺南地方法院刑事判決              97年度訴字第1781號
公  訴  人  臺灣臺南地方法院檢察署檢察官
被      告  乙○○
上列被告因違反毒品危害防制條例案件，經檢察官提起公訴（97
年度毒偵字第2318號），被告於本院準備程序中就被訴事實為有
罪之陳述，經本院合議庭裁定由受命法官獨任進行簡式審判程序
，判決如下：
    主  文
乙○○施用第一級毒品，累犯，處有期徒刑柒月；又施用第二級
毒品，累犯，處有期徒刑參月。應執行有期徒刑捌月。
    事實及理由
一、本件犯罪事實：乙○○前於民國87年間，因偽造文書案件，
    經臺灣高等法院臺南分院91年5月9日以91年度上更一字第26
    號判處有期徒刑1年確定，甫於92年8月13日縮刑期滿而執行
    完畢。又其於95年間，因違反毒品危害防制條例（施用毒品
    ）案件，經本院以95年度毒聲字第319號裁定送觀察、勒戒
    後，因認有繼續施用毒品之傾向，復由本院於95年10月2日
    以95年度毒聲字第721號裁定送強制戒治，並於96年8月16日
    強制戒治執行完畢釋放，並經臺灣臺南地方法院檢察署檢察
    官96年度戒毒偵字第162號處分書為不起訴處分確定。詎其
    猶未戒除施用毒品惡習，於上開強制戒治執行完畢釋放後5
    年內，復基於施用第一級毒品海洛因及第二級毒品安非他命
    之各別犯意，於97年7月20日晚間8時許，在臺南縣永康市某
    友人住處，以針筒注射方式，施用第一級毒品海洛因1次；
    又於97年7月22日晚間11時35分許（採尿時）回溯之96小時
    內某時，在不詳地點，施用第二級毒品安非他命1次，嗣於
    97年7月22日晚間10時許，在臺南縣永康市○○路473之35號
    前，因形跡可疑遭警盤查，並經其同意採集尿液送檢結果呈
    鴉片代謝物（可待因、嗎啡）及安非他命類（甲基安非他命
    ）陽性反應，始知上情。
二、上開犯罪事實之證據：
（一）被告於警詢及本院審理時之自白。
（二）送驗尿液年籍對照表、正修科技大學超微量研究科技中心
      於97年8月6日出具之檢驗報告各1紙。
三、按海洛因經注射入人體後，約80%於24小時內自尿中排出，
    代謝物嗎啡之平均可檢出時限約為26小時，安非他命則約
    70%於24小時內自尿中排出、約90%於96小時內自尿中排出，
    而國內尿液中甲基安非他命之檢驗僅鑑定其是否呈陽性反應
    ，尚無定其含量，且甲基安非他命成分之檢出與其投與方式
    、投與量、個人體質、採尿時間與檢測儀器之精密度等諸多
    因素有關，雖僅憑尿液中呈安非他命陽性反應，並無法確實
    推算吸食時間距採集時間之長短，惟依上述資料推斷，最長
    可能不會超過4日（參行政院衛生署藥物食品檢驗局81年9月
    8日（81）藥檢壹字第8114885號及同年2月8日（81）藥檢壹
    字第001156號函），佐以被告查獲採尿時間，及其尿液送驗
    呈鴉片代謝物（嗎啡及可待因）與安非他命類（甲基安非他
    命）陽性反應之結果，被告自白於前開時、地，施用第一級
    毒品海洛因、第二級毒品安非他命之犯行，足堪認定。
四、被告前因施用毒品案件，經本院95年度毒聲字第721號裁定
    令入戒治處所施以強制戒治，並於96年8月16日強制戒治執
    行完畢，其於強制戒治執行完畢5年內之97年7月20日、同年
    月22日晚間11時35分回溯之96小時內某時，再犯本件施用毒
    品之罪，自應依法論科；且查海洛因、安非他命分別係屬毒
    品危害防制條例第2條第2項第1款、第2款所列之第一、二級
    毒品，核被告所為，分別係犯毒品危害防制條例第10條第1
    項、第2項之施用第一級、第二級毒品罪，且其施用前後持
    有第一、二級毒品之低度行為，應為其施用之高度行為所吸
    收，不另論罪；又被告施用第一級、第二級毒品之犯意各別
    、方法互殊，應分論併罰之。另被告有如事實欄所載之偽造
    文書前科，甫於92年8月13日縮刑期滿執行完畢，有臺灣高
    等法院被告前案紀錄表在卷可參，其受徒刑執行完畢後5年
    內故意再犯本件有期徒刑以上之各罪，均為累犯，均應依法
    加重其刑。爰審酌被告迭經觀察、勒戒及強制戒治，仍未能
    體認施用毒品對於自身健康之危害，遠離毒品，意志力薄弱
    ，惟犯後業已坦承犯行，態度良好等一切情狀，分別量處如
    主文所示之刑，並定其應執行刑；且依大法官會議解釋釋字
    第144號：「數罪併罰中之一罪，依刑法規定得易科罰金，
    若因與不得易科之他罪併合處罰結果而不得易科罰金時，原
    可易科部分所處之刑，自亦無庸為易科折算標準之記載。」
    之意旨，本件被告施用第二級毒品之宣告刑，無庸為易科罰
    金折算標準之諭知。
據上論斷，應依刑事訴訟法第273條之1第1項、第299條第1項前
段、第310條之2、第454條，毒品危害防制條例第10條第1項、第
2項，刑法第11條前段、第47條第1項、第51條第5款，判決如主
文。
本案經檢察官甲○○到庭執行職務
中    華    民    國    97    年    12    月    17    日
                  刑事第十二庭  法  官  魏玉英
以上正本證明與原本無異。
如不服本判決應於收受本判決後10日內向本院提出上訴書狀，並
應敘述具體理由。如未敘述上訴理由者，應於上訴期間屆滿後20
日內向本院補提理由書狀（均須按他造當事人之人數附繕本）「
切勿逕送上級法院」。
                                書記官  曾盈靜
中    華    民    國    97    年    12    月    18    日
附錄本案論罪科刑法條全文
毒品危害防制條例第10條
施用第一級毒品者，處6月以上5年以下有期徒刑。
施用第二級毒品者，處3年以下有期徒刑。


司法院資訊處製作；財團法人民間司法改革基金會備份。
